【裁判字號】    99,聲再,87
【裁判日期】    990601
【裁判案由】    聲請再審
【裁判全文】
臺灣高等法院臺中分院刑事裁定          99年度聲再字第87號
再審聲請人
即受判決人  甲○○
上列再審聲請人因強盜等案件，對於本院96年度上更(一)字第447
號，中華民國97年03月13日第二審確定判決（原審案號：臺灣南
投地方法院95年度訴字65號，起訴案號：臺灣南投地方法院檢察
署94年偵字第2051號），聲請再審，本院裁定如下：
    主  文
再審之聲請駁回。
    理  由
一、聲請意旨如再審聲請狀所載。（如附件）
二、按，不得上訴於第三審法院之案件，除依刑事訴訟法第 420
    條規定外，其經第二審確定之有罪判決，如就足生影響於判
    決之重要證據漏未審酌者，亦得為受判決人之利益，聲請再
    審，刑事訴訟法第421條定有明文。而為受判決人之利益聲
    請再審者，以該判決係實體上為有罪且已確定者為限。若係
    程序上駁回上訴之判決，與實體事項無關，不具實體確定力
    ，故不得為再審之對象，最高法院著有72年台抗270號判例
    可供參照。
三、經查：
  (一)再審聲請人於再審聲請狀之案號欄中，係以最高法院99年台
    上字第1643號刑事判決及本院96年上更(一)字第447號刑事判
    決併列為再審對象表示不服。惟該最高法院99年台上字第16
    43號之判決內容，係以上訴未符合法定之第三審上訴要件，
    上訴違背法律上之程式而以程序駁回上訴，是依前揭最高法
    院72年度台抗字第270號判例之意旨，此一程序駁回之判決
    ，不得為聲請再審之標的，再審之程序違背規定，依法應予
    駁回再審聲請。
  (二)而再審聲請人於再審理由中，復主張本院96年上更(一)字第44
    7號刑事判決，有足以影響於判決之重要證據漏未審酌而聲
    請再審。然前揭本院確定判決，並非不得上訴第三審法院之
    案件，再審聲請人業已向第三審之最高法院提起上訴在案，
    有最高法院99年台上字第1643號刑事判決書可稽，是聲請人
    據以主張之再審標的，既非不得上訴於第三審法院之案件，
    自與刑事訴訟法第421條之聲請再審要件未合，其再審之程
    序違背規定，依法應予駁回。
  (三)另，刑事判決確定後，若發現其認定事實與適用法律確有錯
    誤，我國刑事訴訟法分別設有不同之特別救濟途徑，其中對
    於確定判決認定事實錯誤設有再審制度，而對於確定判決適
    用法律錯誤，則設有非常上訴之制度，兩者適用之法條、程
    序及救濟方法皆不相同，是若受判決人認為原確定判決有判
    決違背法令等問題，則應循非常上訴之途徑解決，自非聲請
    再審所得救濟。就此以觀，再審聲請人於再審理由中，主張
    前揭本院確定判決（本院96年上更(一)字第447 號）有違刑事
    訴訟法第154條、第156條第3項及第163條之明文規定之判決
    違背法令等理由，皆僅涉及原確定判決得否提起非常上訴之
    問題，本非再審之範疇，聲請人據此提起再審，亦應予以駁
    回。
四、據上論斷，再審聲請人之再審聲請皆不符法定要件，聲請再
    審之程序違背規定，爰依刑事訴訟法第433 條，裁定如主文
    。
中    華    民    國    99    年      6    月     1   日
            刑事第五庭  審判長法  官  趙  春  碧
                              法  官  賴  恭  利
                              法  官  何  秀  燕
以上正本證明與原本無異。
如不服本裁定，應於裁定送達後五日內向本院提出抗告書狀（須
附繕本）。
                              書記官  郭  振  祥
中    華    民    國    99    年      6    月     1   日

司法院資訊處製作；財團法人民間司法改革基金會備份。
